# 求助 chenyiwei 老师，关于控制权转移时点

提问人：qiupuzhen 时间：2019-09-25 12:44:35
陈老师，
你好，我公司准备处置一子公司，股权款仅收到 50%，资料未交接，工商尚未变更，只是进入共管期，这种情况，控制权未转移，不能确认投资收益是吗？

回答人：chenyiwei
可以反向运用合并报表准则中的“控制三要素”概念来判断是否仍存在对该标的公司的控制。从你说的情况看，“资料未交接，工商尚未变更，只是进入共管期”，也就是尚未到股权转让协议约定的 “交割日”，这样仍存在控制权的可能性是较大的。但要注意：不应将收款是否达到 50% 作为判断控制权转移的唯一或者最主要的标准。